臺灣臺東地方法院刑事判決
111年度訴字第35號
公  訴  人  臺灣臺東地方檢察署檢察官
被      告  江忠諭


上列被告因傷害等案件，經檢察官提起公訴（110年度偵字第373
3號），於本院準備程序進行中，被告就被訴事實為有罪之陳述
且與檢察官達成合意，經檢察官聲請改依協商程序而為判決，本
院裁定改由受命法官獨任進行協商程序，並判決如下：
    主  文
江忠諭犯傷害罪，處拘役拾伍日，如易科罰金，以新臺幣壹仟元
折算壹日；又犯毀損他人物品罪，處拘役參拾日，如易科罰金，
以新臺幣壹仟元折算壹日。應執行拘役參拾伍日，如易科罰金，
以新臺幣壹仟元折算壹日。
    事實及理由
一、本件犯罪事實及證據，均引用如附件檢察官起訴書之記載，
    並增列證據：被告江忠諭於本院民國111年4月6日準備程序
    及協商程序中所為之自白（見本院卷第43、52頁）。　
二、本件經檢察官與被告於審判外達成協商之合意且被告已認罪
    ，其等協商合意內容如下(本院卷第51頁)：被告就起訴書所
    載傷害犯罪事實，願受拘役15日之宣告，如易科罰金以新臺
    幣（下同）1,000元折算1日。就起訴書所載毀損犯罪事實，
    願受拘役30日之宣告，如易科罰金以1,000元折算1日。應執
    行拘役35日，如易科罰金以1,000元折算1日。
三、經查，上開協商合意並無刑事訴訟法第455條之4第1項所列
    情形之一，檢察官聲請改依協商程序而為判決，本院爰裁定
    改行協商程序，並不經言詞辯論，於協商合意範圍內為判決
    。
四、依刑事訴訟法第455條之2第1項第1款、第455條之4第2項、
    第455條之8、第454條第2項，刑法第277條第1項、第354條
    、第41條第1項本文、第51條第6款，刑法施行法第1條之1第
    1項，判決如主文。
五、協商判決除有刑事訴訟法第455條之4第1項第1款於程序終結
    前，被告撤銷協商合意或檢察官撤回協商聲請者；第2款被
    告協商之意思非出於自由意志者；第4款被告所犯之罪非第4
    55條之2第1項所定得以協商判決者；第6款被告有其他較重
    之裁判上一罪之犯罪事實者；第7款法院認應諭知免刑或免
    訴、不受理者情形之一，或違反同條第2項「法院應於協商
    合意範圍內為判決；法院為協商判決所科之刑，以宣告緩刑
    、2年以下有期徒刑、拘役或罰金為限」之規定者外，不得
    上訴。
六、如有前項得上訴之情形，得自判決送達之日起20日內，向本
    院提出上訴書狀，上訴於第二審法院。
七、本案經檢察官於盼盼提起公訴，檢察官林靖蓉到庭執行職務
    。
中    華    民    國    111   年     4    月    11    日
                  刑事第三庭法  官  陳昱維
以上正本證明與原本無異。 
                            書記官  戴嘉宏
中　　華　　民　　國　　111 　年　　4 　　月　　11　　日
附錄本案論罪科刑法條：
中華民國刑法第277條
傷害人之身體或健康者，處5年以下有期徒刑、拘役或50萬元以
下罰金。
犯前項之罪，因而致人於死者，處無期徒刑或7年以上有期徒刑
；致重傷者，處3年以上10年以下有期徒刑。
中華民國刑法第354條
毀棄、損壞前二條以外之他人之物或致令不堪用，足以生損害於
公眾或他人者，處2年以下有期徒刑、拘役或1萬5千元以下罰金
。
附件
臺灣臺東地方檢察署檢察官起訴書
                                     110年度偵字第3733號
　　被　　　告　江忠諭　男　27歲（民國00年00月0日生）
　　　　　　　　　　　　住臺東縣○○鎮○○路000號
　　　　　　　　　　　　國民身分證統一編號：Z000000000號
上列被告因傷害等案件，已經偵查終結，認應該提起公訴，茲將
犯罪事實及證據並所犯法條分敘如下：
　　　　犯罪事實
一、江忠諭、李京諺（原名李子偉，下均稱李子偉）均為選物販
    賣機（俗稱夾娃娃機台）之台主，兩人因機台場地問題而起
    爭執。詎江忠諭竟分別為下列行為：
　　㈠江忠諭基於傷害之犯意，於民國110年10月1日21時20分許
      ，前往臺東縣臺東市正氣路觀光夜市李子偉擺攤之攤位，
      徒手毆打李子偉之胸部，致李子偉受有前胸壁表淺擦傷、
      右側上臂表淺擦傷（李子偉所涉部分另案偵辦中）。
　　㈡江忠諭復基於毀損之接續犯意，先於110年10月1日23時17
      分許，駕駛車牌號碼000-0000號自用小客車，前往臺東縣
      臺東市正氣路與中華路交岔路口附近，向友人高黃俊皓借
      用汽車天線後，旋即前往李子偉位於臺東縣○○市○○路000
      號租屋處（下稱上址租屋處）旁道路，持該天線敲擊李子
      偉所有停放在該處之車牌號碼000-0000號普通重型機車（
      下稱前開機車）車頭處車殼、燈殼，又於110年10月2日7
      時9分許，前往上址租屋處旁道路，持不詳工具，剪斷前
      開機車右側手把之油門線，並踹倒前開機車，再於110年1
      0月3日3時27分許，前往上址租屋處旁道路，以不詳工具
      ，敲擊前開機車之後方向燈，致令前開機車車頭車殼及車
      燈、左側後照鏡破損、右後照鏡及右側車殼擦傷、右手把
      油門線剪斷、後方向燈毀損而不堪用，足以生損害於李子
      偉。
二、案經李子偉訴由臺東縣警察局臺東分局報告偵辦。
　　　　證據並所犯法條
一、證據清單及待證事實：
編號 證據名稱 待證事實 1 被告江忠諭於警詢及偵查中之供述 1.被告坦承於犯罪事實欄㈠之時間、地點，出拳毆打告訴人之事實。 2.被告坦承於110年10月1日23時17分許，在臺東縣臺東市正氣路與中華路交岔路口，向友人高黃俊皓取得持汽車用天線之事實。 3.被告坦承於犯罪事實欄㈡之時間、地點，先後三次敲擊、踹倒告訴人所有前開機車之事實。 2 證人即告訴人李子偉於警詢及偵查中之證述 證明全部犯罪事實。 3 證人即告訴人之女友孫郁婕於警詢及偵查中之證述 證明被告於犯罪事實欄㈠之時間、地點，出拳毆打告訴人之事實。 4 證人即告訴人之友顏瑜君於警詢之證述 證明被告於犯罪事實欄㈠之時間、地點，出拳毆打告訴人之事實。 5 臺東馬偕紀念醫院乙種診斷證明書乙份 被告於犯罪事實欄㈠之時間、地點，出拳毆打告訴人，致告訴人受有前胸壁表淺擦傷、右側上臂表淺擦傷之事實。 6 證人高黃俊皓於警詢之證述 證明被告於110年10月1日23時17分許，在臺東縣臺東市正氣路與中華路交岔路口附近，向人在車牌號碼000-0000號自用小客車內友人高黃俊皓取得持汽車用天線之事實。 7 證人即車牌號碼000-0000號自用小客車車主黃坤山於警詢之證述 佐證被告於110年10月1日23時17分許，在臺東縣臺東市正氣路與中華路交岔路口附近，向高黃俊皓取得持汽車用天線之事實。 8 相關監視器錄影畫面光碟1張、刑案現場照片（含監視器錄影畫面翻拍照片、車損照片、兩人在正氣路觀光夜市發生衝突之錄影畫面）61張 證明全部犯罪事實。 
二、核被告江忠諭所為，係犯刑法第277條第1項之傷害罪嫌與刑
    法第354條之毀損罪嫌。被告於犯罪事實欄㈡之密切接近時間
    、地點，先後對前開機車所為之毀損行為，均出於同一犯意
    ，並侵害同一法益，應包括於一行為予以評價而屬接續犯，
    請論以一毀損罪。再被告於犯罪事實欄㈠、㈡所犯傷害、毀損
    罪嫌間，犯意各別，行為互殊，請予分論併罰。
三、至告訴暨報告意旨另以被告江忠諭於犯罪事實欄㈠之時，地
    ，對告訴人李子偉為傷害行為前，對告訴人恫稱：「給你死
    」等語，涉犯刑法第305條之恐嚇罪嫌。按所謂恐嚇，指凡
    一切言語、舉動足以使人生畏怖心者均屬之，而該言語或舉
    動是否足以使他人生畏怖心，應依社會一般觀念衡量之。經
    查，告訴人雖指被告前開言語使其心生畏怖，然證人顏瑜君
    於警詢時證稱：當時被告來夜市，與告訴人講話，內容不清
    楚，後來就聽到被告對告訴人稱要給他死，並不斷向告訴人
    靠近，告訴人就將被告推開，被告則向告訴人揮拳，告訴人
    也有還手，後來一旁的人就將他們分開才結束等語，證人孫
    郁婕證稱：被告江忠諭跟其女友劉羿欣當天從告訴人李子偉
    攤子走過到第三攤跟攤販聊天，講話很大聲，告訴人就走過
    去找被告，伊沒有注意他們講話內容，但有看到被告一直逼
    近告訴人，告訴人要求被告不要再靠近，就將被告推開，被
    告就揮右拳打告訴人李子偉，在揮拳前，被告說「你打我，
    今天要給你死」，然後伊就將告訴人拉開，告訴人、被告兩
    人都有人去拉，但是兩人都互相毆打，最後要結束前，伊站
    在他們二人中間，被告又突然向前打告訴人，伊就被告推開
    ，後來雙方就沒有繼續動手，被告離開前，又說要給告訴人
    死等語。是告訴人聽聞被告前開恫嚇言語後，仍升高與被告
    肢體衝突之態勢，雙方進而互毆，足見告訴人未曾因被告之
    言語而生任何畏怖心，復參以告訴人於110年10月2日2時37
    分、同日13時9分第1、2次在中興派出所報案時，僅表示提
    出毀損告訴，直至110年10月3日23時8分在中興派出所報案
    時，始提及要對被告提出恐嚇告訴，益徵告訴人所言對被告
    恫嚇言語心生畏懼之語，不足採信。惟此部分若成立犯罪，
    恐嚇之危險行為應為後生之傷害實害行為所吸收，為起訴效
    力所及，爰不另為不起訴處分。
三、依刑事訴訟法第251條第1項提起公訴。
  　此　  致
臺灣臺東地方法院
中　　華　　民　　國　 111　　年　　1 　　月　　14　　日
                              檢  察  官  於盼盼
本件正本證明與原本無異
中　　華　　民　　國　 111　　年　　1 　　月　　24　　日
                              書　記　官  李永宸